行　政　法　院　裁　定　　　　　　　　　　　　　　八十八年度裁字第七○一號
　　原　　　告　財團法人國泰人壽慈善基金會
　　　　　　　　　　　　　　　.
　　代　表　人　甲○○
　　被　　　告　財政部臺北市國稅局
右當事人間因有關稅捐事務事件，原告不服行政院中華民國八十七年十二月二日台八
七訴字第五八九二六號再訴願決定，提起行政訴訟。本院裁定如左︰
　　主  文
原告之訴駁回。
　　理  由
按法人以其董事為對外之代表，有行為能力。於訴願上，當然有訴願能力。其提起再
訴願，由其代表人為之。其代表人應於再訴願書署名，乃再訴願法定程式，觀訴願法
第二十七條、第十二條第一項之規定至明。其署名或署法人之名，或署代表人之名，
要能表示其為法人所提出者，程式上始無欠缺。否則依同法第二十七條、第十七條第
一項但書規定，受理再訴願機關應將再訴願書發還，限於一定期間內補正，逾期不補
正，以程序駁回。本件原告為法人，不服財政部八十七年八月六日台財訴第0000
00000號訴願決定向行政院提起再訴願。查其再訴願書雖蓋有原告之印文，未
由其代表人署名，不合再訴願法定程式，行政院乃於八十七年九月七日備函將該再訴
願書發還，並說明再訴願書應依訴願法第二十七條、第十二條第一項補正之理由，限
於八十七年九月二十四日前補正。該函已於八十七年九月八日送達，有台北郵局掛號
郵件查單影印本附再訴願決定卷足按，亦為原告所不爭執，乃原告逾期並未補正，亦
未將再訴願書送還，顯不能表示該再訴書原係原告所提出者，行政院再訴願決定因認
逾期未補正法定程式欠缺，從程序上駁回，揆諸首開規定與說明，洵無不合。原告茲
引據本院五十一年判字第四三三號判例，謂程式上之瑕疵，不影響訴願要件，縱怠於
補正，難謂不合法；及最高法院七十年第十三次民事庭會議決議，認商號名稱足以表
彰營業主體，在票據背面加蓋商號印章，足生背書效力等語，主張其未補正代表人印
章，訴願決定仍應受理，不得逕依程序駁回云云。惟查本院五十一年判字第四三三號
判例，係指應分別提起之再訴願，合併一再訴願書提出之情形，其再訴願書並無不合
法定程式情事，且已有一人更正，單獨提出再訴願書，非不可依原提出之再訴書對另
一人部分予以審查決定，即於再訴願之要件並無影響。本件則原告未送還再訴願書，
亦未補正，不足表示原提出之再訴願書為原告所提出，情形不同，無該判例之適用。
至若最高法院決議，微論不能拘束本案，且該決議係有關票據背書效力者，有其票據
無因性及流通性之考慮因素，本件與之不相類似，無從援引。從而原告提起再訴願難
謂合法，其未經合法之再訴願程序而提起行政訴訟，亦非合法，應予駁回。餘實體上
之主張已無從審究。附予明。
據上論結，本件原告之訴為不合法，爰依行政訴訟法第十四條第一項，裁定如主文。
中    華    民    國     八十八      年      九      月      十六       日
                    行 政 法 院 第 三 庭
                                審 判 長 評  事      曾  隆  興
                                         評  事      蔡  進  田
                                         評  事      鄭  淑  貞
                                         評  事      徐  瑞  晃
                                         評  事      張  瓊  文
右  正  本  證  明  與  原  本  無  異
                                         法院書記官  郭  育  玎
中    華    民    國     八十八      年      九      月      十六       日
